臺灣士林地方法院交通事件裁定　　　　96年度交聲字第507 號
原處分機關　臺北市交通事件裁決所
異　議　人
即受處分人　甲○○
上列異議人即受處分人因違反道路交通管理處罰條例案件，對於
臺北市交通事件裁決所民國96年4 月17日所為之處分（原處分案
號：北市裁三字第裁22-AEV513727號）聲明異議，本院裁定如下
：
    主  文
異議駁回。
    理  由
一、按汽車（依道路交通管理處罰條例第3 條第8 款規定，包括
    機器腳踏車）駕駛人，行經有燈光號誌管制之交岔路口闖紅
    燈者，處新臺幣（下同）1 千8 百元以上5 千4 百元以下罰
    鍰，並記違規點數3 點；又汽車駕駛人，駕駛汽車有違反道
    路交通管理處罰條例之行為，經交通勤務警察或依法令執行
    交通稽查任務人員制止時，不聽制止或拒絕停車接受稽查而
    逃逸者，除按各該條規定處罰外，處3 千元以上6 千元以下
    罰鍰，並記違規點數1 點，道路交通管理處罰條例第53條第
    1 項、第60條第1 項，及同條例第63條第1 項第1 款、第3
    款分別定有明文。
二、原處分意旨略以：異議人即受處分人甲○○（下稱異議人）
    於民國96年2 月1 日上午9 時45分許，騎乘車號DVN-791 號
    輕型機車，行經臺北市大同區○○○路與承德路1 段路口時
    ，於燈光號誌管制路口闖紅燈，經臺北市政府警察局大同分
    局交通分隊員警盤查時，又拒絕停車接受稽查而逃逸，經警
    逕行舉發其有「闖紅燈、拒絕停車接受稽查而逃逸」等違規
    行為，爰依道路交通管理處罰條例第53條第1 項、第60條第
    1 項之規定，分別處異議人罰鍰1 千8 百元及3 千元，共4
    千8 百元。並依同條例第63條第1 項第1 款、第3 款規定，
    各記違規點數3 點與1 點，共記違規點數4 點等語。
三、聲明異議意旨略以：異議人通過該路口時，並無闖紅燈之違
    規情事，且當時交通忙碌，若案發當時為紅燈，則以當時交
    通狀況，異議人應不可能順利直行至待轉區；又異議人並未
    曾受員警稽查，縱有受員警稽查，惟異議人的機車老舊，無
    法快速行駛，應無逃逸之可能。又本件以逕行舉發之方式是
    否符合道路交通管理處罰條例第7 條之2 第1 項之規定，尚
    有疑議，本件裁罰應屬不當，爰以異議聲明不服云云。
四、經查：
  (一)查異議人於上揭時間、地點騎乘車號DVN-791 號輕型機車闖
    紅燈之違規行為，業據證人即舉發本件員警黃耀億於本院調
    查時，以具結擔保其供述之真實性並在負擔偽證罪之心理處
    罰狀態下證稱：「我是騎乘警用機車沿南京西路西往東方向
    巡邏，至承德路與南京西路口時，我機車是停在南京西路尚
    未過停止線處停等紅綠燈」、「該受處分人由承德路北往南
    方向行駛於南京西路與承德路口闖紅燈至南京西路前機車待
    轉區，我上前告知其違規事實並請其靠邊受檢，違規人不但
    不予理會反而趁南京西路西往東方向號誌變綠燈時騎車逃逸
    」、「我將機車直接擺在馬路上，走路至違規人面前當面告
    知違規事實並請其靠邊受檢，之後受處分人趁南京西路綠燈
    時直行離開」等語明確（見本院卷第24至26頁）。衡諸證人
    黃耀億為臺北市政府警察局大同分局交通分隊員警，與異議
    人素不相識，復無怨隙，應無甘冒觸犯偽證重罪，故意構詞
    誣陷異議人之可能，則其前開證詞，自可採信。況本件舉發
    時間為上午近10時許，天色應尚明亮，參以證人係在南京西
    路（西往東）之機車待轉區後方之停等線靠近道路邊緣處停
    等紅燈號誌，對於前方機車待轉區之情形，當能清楚見聞，
    而無錯認或誤認之虞。況證人亦證述當時待轉區已有40餘輛
    機車等候待轉，且均已停滿機車、而異議人係停在機車待轉
    區近中央分隔島處、而異議人受證人告知違規事由後5 秒南
    京西路之號誌即轉為綠燈等情（見本院卷第24頁下方、第26
    頁），若異議人確係於承德路（北往南）之直行綠燈號誌下
    至南京西路（西向東）之機車待轉區等候，常情該待轉區或
    有空位可為等候待轉，何以該待轉區已停滿機車，而異議人
    之機車卻停於待轉區旁近中央分隔島處？縱異議人係在承德
    路（北往南）直行綠燈號誌結束前始至該處等候待轉，然該
    承德路直行號誌結束後，尚有承德路左轉綠燈號誌時相而其
    餘時相均紅燈，之後才為南京西路直行綠燈等情，亦經證人
    於本院調查時證述甚詳（見本院卷第25頁），亦無可能於證
    人攔停異議人5 秒後南京西路之號誌即為綠燈，堪認證人對
    於異議人闖紅燈及遭攔停後逃逸之認定無訛。綜上，異議人
    確有闖紅燈及拒絕停車接受稽查而逃逸之交通違規事實，應
    甚明確，堪予認定。
  (二)又依道路交通管理處罰條例第7 條之2 第1 項第4 款、第4
    項規定，汽車駕駛人有不服指揮稽查而逃逸者，得對汽車所
    有人逕行舉發處罰。前項逕行舉發，應記明車輛牌照號碼、
    車型等可資辨明之資料，查明汽車所有人姓名或名稱、住址
    後，製單舉發處罰之。本件證人係當場目擊異議人駕駛汽車
    行經有燈光號誌管制之交岔路口闖紅燈，且向異議人以手勢
    示意請異議人停車攔檢，在異議人不服稽查逃逸、員警當場
    記下車號資料並查明與DVN-791 號機車特徵相符始製單逕行
    舉發，且當時異議人之違規行為係發生於瞬息之間，自無可
    能期待警員及時拍攝照片，揆諸上開規定，本件逕行舉發並
    無違法或不當之處，異議人前揭所辯並不可採。
五、綜上所述，本件異議人違規之事實甚明。原處分機關據以援
    引依道路交通管理處罰條例第53條第1 項、第60條第1 項之
    規定，各裁處異議人罰鍰1 千8 百元及3 千元，並記違規點
    數共4 點，核無不當。本件異議為無理由，應予駁回。
據上論斷，應依道路交通案件處理辦法第19條，裁定如主文。
中　　華　　民　　國　　96　　年　　10　　月　　8 　　日
　　　　　　　　　交通法庭法　官　莊明達
以上正本證明與原本無異。
如不服本裁定，應於送達後5 日內，向本院提出抗告狀。
                          書記官  陳慧中
中　　華　　民　　國　　96　　年　　10　　月　　15　　日
